【裁判字號】    98,訴,1232
【裁判日期】    981014
【裁判案由】    毒品危害防制條例
【裁判全文】
臺灣臺北地方法院刑事判決              98年度訴字第1232號
公  訴  人  臺灣臺北地方法院檢察署檢察官
被      告  甲  ○
上列被告因違反毒品危害防制條例案件，經檢察官提起公訴（98
年度毒偵字第1796號），本院判決如下：
    主  文
甲○施用第一級毒品，累犯，處有期徒刑捌月。
    事  實
一甲○前於民國87年間因施用毒品案件，經本院以87年度毒聲字
  第1503號裁定送觀察、勒戒後，認無繼續施用毒品之傾向，88
  年1 月16日出所。又因施用毒品案件，經本院以88年度毒聲字
  第3136號裁定送觀察、勒戒後，認有繼續施用毒品之傾向，以
  89年度毒聲字第807 號裁定令入戒治處所施以強制戒治，再以
  89年度毒聲字第2309號裁定停止戒治，所餘期間交付保護管束
  ，89年11月17日停止戒治出所，90年3 月10日保護管束期滿未
  經撤銷，戒治處分視為執行完畢，該案並經本院以89年度訴字
  第891 號判決判處有期徒刑7 月及3 月，應執行有期徒刑8 月
  。復因施用毒品案件，經本院以90年度毒聲字第1639號裁定令
  入戒治處所施以強制戒治，再以91年度毒聲字第1131號裁定停
  止戒治，所餘期間交付保護管束，91年7 月12日出所，91年10
  月18日保護管束期滿未經撤銷，戒治處分視為執行完畢，該案
  並經本院以90年度訴字第852 號判決判處有期徒刑10月。再因
  竊盜案件，經本院以90年度易字第1065號判決判處有期徒刑8
  月，並以90年度聲字第2181號裁定與前述有期徒刑10月定應執
  行為有期徒刑1 年5 月，再與前述有期徒刑8 月（本院89年度
  訴字第891 號判決）接續執行，92年9 月22日縮短刑期假釋出
  監，假釋期間交付保護管束，92年12月31日保護管束期滿未經
  撤銷假釋，而視為執行完畢。另於94年間因施用毒品案件，經
  臺灣板橋地方法院以94年度訴字第2078號判決判處有期徒刑1
  年及3 月，及因竊盜案件，經臺灣士林地方法院以94年度易字
  第863 號判決判處有期徒刑8 月，因詐欺案件，經同法院以95
  年度簡字第358 號判決判處有期徒刑4 月，並經臺灣士林地方
  法院以96年度聲減字第504 號裁定分別予以減刑，及定應執行
  刑為有期徒刑11月又15日，96年7 月16日執行完畢出監。竟又
  於98年4 月9 日上午9 點20分為警採尿時回溯26小時前某時，
  在臺北縣新店市○○路147 巷10號4 樓住處，以注射方式施用
  第一級毒品海洛因，嗣於98年4 月9 日為警通知前往接受採尿
  送驗，始知上情。
二案經臺北市政府警察局信義分局報請臺灣臺北地方法院檢察署
  檢察官偵查起訴。
    理  由
一被告以外之人於審判外之言詞或書面陳述，除法律有規定者外
  ，不得作為證據，刑事訴訟法第159 條第1 項固有明文；惟被
  告以外之人於審判外之陳述，雖不符同法第159 條之1 至之4
  規定，而經當事人於審判程序同意作為證據，法院審酌該言詞
  陳述或書面陳述作成時之情況，認為適當者，亦得為證據。又
  當事人、代理人或辯護人於法院調查證據時，知有第159 條第
  1 項不得為證據之情形，而未於言詞辯論終結前聲明異議者，
  視為有前項之同意，同法第159 條之5 亦定有明文。本件公訴
  人及被告甲○於本院準備程序及審判程序中，對於本院所引用
  之供述及非供述證據之證據能力均表示沒有爭執，且迄於言詞
  辯論終結前未聲明異議。經審酌本院所引用之供述及非供述證
  據資料作成時之情況，核無違法取證或其他瑕疵，認為以之作
  為證據為適當，均得做為證據。
二認定犯罪事實所憑之證據及理由：前述事實，除被告甲○於本
  院審理時之自白外，其尿液送臺灣尖端先進生技醫藥股份有限
  公司檢驗結果，嗎啡呈陽性反應，有該公司98年4 月22日濫用
  藥物檢驗報告及應受尿液採驗人尿液檢體採集送驗紀錄表各1
  份可證，足以擔保被告自白之真實性。本件證據明確，已可認
  定被告有事實欄所載施用第一級毒品海洛因之犯行，應依法論
  科。
三論罪科刑之依據：核被告所為，係犯毒品危害防制條例第10條
  第1 項施用第一級毒品罪，其持有第一級毒品海洛因之低度行
  為，為施用之高度行為吸收，不另論罪。又被告曾有如事實欄
  所述之犯罪科刑執行完畢情形，有臺灣高等法院被告前案紀錄
  表1 份可參，其受有期徒刑執行完畢後，於5 年內再因故意犯
  本件有期徒刑以上之罪，為累犯，依法加重其刑。本院審酌被
  告前已有多次因施用毒品犯行遭判處徒刑並執行完畢，竟仍再
  犯，顯未因前述刑之執行而知警惕，但念其犯後態度良好，坦
  承犯行，及所犯屬自戕行為等一切情狀，量處如主文所示之刑
  。
四適用之法條：刑事訴訟法第299 條第1 項前段，毒品危害防制
  條例第10條第1 項，刑法第11條前段、第47條第1 項。
本案經檢察官沈志成到庭執行職務
中    華    民    國    98    年    10    月    14    日
                  刑事第15庭  審判長法  官  廖紋妤
                                    法  官  黃桂興
                                    法  官  邱蓮華
上正本證明與原本無異。
如不服本判決應於收受送達後10日內向本院提出上訴書狀，並應
敘述具體理由；其未敘述上訴理由者，應於上訴期間屆滿後20日
內向本院補提理由書（均須按他造當事人之人數附繕本）「切勿
逕送上級法院」。
                                    書記官  葉宜玲
中    華    民    國    98    年    10    月    14    日
附錄論罪科刑法條
毒品危害防制條例第10條第1項
施用第一級毒品者，處6月以上，5年以下有期徒刑。


司法院資訊處製作；財團法人民間司法改革基金會備份。
